臺灣臺中地方法院刑事判決
111年度金訴字第715號
                                    111年度金訴字第971號
                                   111年度金訴字第1169號
公  訴  人  臺灣臺中地方檢察署檢察官
被      告  王熙  


上列被告因詐欺等案件，經檢察官提起公訴（111年度偵字第872
9號、第13389號）及追加起訴（111年度偵字第12659號），被告
於本院準備程序中就被訴事實為有罪之陳述，經告以簡式審判之
旨，並聽取當事人意見後，本院合議庭裁定由受命法官獨任進行
簡式審判程序，合併審理，判決如下：
    主    文
乙○犯如附表各編號「主文」欄所示之罪，各處如附表各編號「
主文」欄所示之刑及沒收。應執行有期徒刑壹年柒月。
    犯罪事實
一、乙○貪圖以提領款項1%計算之不法利益，於民國110年2月2日
    加入真實姓名、年籍資料均不詳，綽號「比利」之成年人為
    首所組成之3人以上、以實施詐術為手段，且具有持續性、
    牟利性之有結構性之詐欺集團（所涉組織犯罪防制條例罪嫌
    部分，業經臺灣桃園地方檢察署檢察官以110年度偵字第379
    47號、第40093號、第41675號、第42388號、第42575號、第
    43106號提起公訴，不在本件起訴、審理範圍），並與上開
    詐欺集團其他成員共同意圖為自己不法之所有，基於三人以
    上詐欺取財、掩飾或隱匿特定犯罪所得來源之犯意聯絡，約
    定由乙○提供其所有中國信託商業銀行帳號000000000000000
    0號帳戶（下稱乙○之中國信託帳戶）、中華郵政帳號000000
    0000000000號帳戶、兆豐國際商業銀行帳號00000000000000
    00號帳戶，供作收受詐騙被害人匯款之用（即收水帳戶），
    且負責提領或轉匯詐欺所得款項，之後再轉交給綽號「比利
    」之人或綽號「比利」之人指派之人。謀議既定，即推由該
    詐騙集團某不詳成年成員，於附表編號1、編號2所示時間、
    方式，以如附表所示方式向如附表所示之陳俊孟、林秀玲施
    用詐術，致渠等陷於錯誤，分別依指示於附表編號1、編號2
    所示之「匯款時間、金額」，匯款至附表所示之第一層收水
    帳戶，乙○再依綽號「比利」之指示，於附表所示時間、地
    點，提領如附表所示金額後交給綽號「比利」之人，並因而
    獲得報酬。
二、乙○貪圖以提領款項1%計算之不法利益，於110年5月12日前
    某日起，加入真實姓名、年籍資料均不詳，綽號「赤兔馬」
    之成年人所組成之3人以上、以實施詐術為手段，且具有持
    續性、牟利性之有結構性之詐欺集團（涉嫌組織犯罪防制條
    例部分，業經臺灣新竹地方檢察署檢察官以110年度偵字第1
    4927號、第14928號、第14929號、第14930號、第14931號、
    第14932號、第14933號、111年度偵字第719號、第720號、1
    293號提起公訴，不在本件起訴、審理範圍），並與上開詐
    欺集團其他成員共同意圖為自己不法之所有，基於三人以上
    詐欺取財、掩飾或隱匿特定犯罪所得來源之犯意聯絡，約定
    由乙○之中國信託帳戶及其開立之彰化商業銀行新明分行帳
    號00000000000000帳戶（下稱乙○之彰銀帳戶）、臺灣銀行
    西屯分行帳號000000000000帳戶（下稱乙○之臺銀帳戶）供
    作收受詐騙被害人匯款之用（即收水帳戶），且負責提領詐
    欺所得款項，再轉交給集團上手指派之人。謀議既定，即推
    由該詐騙集團某不詳成年成員，於附表編號3至編號6所示時
    間、方式，以如附表所示方式向如附表所示之楊人樺、黃鈺
    真、賴奕璇、甲○○施用詐術，致渠等陷於錯誤，分別依指示
    於附表編號3至編號6所示之「匯款時間、金額」，匯款至附
    表所示之第一層收水帳戶，乙○再依綽號「赤兔馬」之指示
    ，於附表所示時間、地點，提領如附表所示金額後交給轉交
    給綽號「赤兔馬」或綽號「赤兔馬」指派之人，並因而獲得
    報酬。
三、案經陳俊孟、林秀玲訴由高雄市政府警察局小港分局；甲○○
    訴由新北市政府警察局三峽分局；楊人樺、黃鈺真、賴奕璇
    分別訴由屏東縣政府警察局潮州分局、高雄市政府警察局楠
    梓分局、臺南市政府警察局歸仁分局報告臺灣橋頭地方檢察
    署及檢察官自動簽分後函請臺灣高等檢察署核轉臺灣臺中地
    方檢察署偵查起訴及追加起訴。
    理    由
一、本件被告乙○所犯係死刑、無期徒刑或最輕本刑為三年以上
    有期徒刑或高等法院管轄第一審案件以外之罪，其於準備程
    序期日就被訴事實為有罪之陳述，經本院告知簡式審判程序
    之旨，並聽取公訴人、被告之意見後，依刑事訴訟法第273
    條之1第1項規定，裁定由受命法官獨任進行簡式審判程序，
    且依同法第273條之2規定，不適用傳聞法則有關限制證據能
    力之相關規定，合先敘明。
二、上開犯罪事實，業據被告坦承不諱，核與證人即告訴人陳俊
    孟、林秀玲、楊人樺、黃鈺真、賴奕璇、甲○○於警詢時證述
    之被害情節大致相符（見臺灣臺中地方檢察署〈下稱臺中地
    檢署，以下未註明者均同〉111年度偵字第8729號卷〈下稱111
    偵8729卷，以下命名規則相同〉第29至31頁、第37至41頁，1
    11偵12659卷第65至67頁，潮警偵字第11031006307卷〈下稱
    潮警卷〉第43至51頁，高市警楠分偵字第11071685700號卷〈
    下稱高警卷〉第7至11頁，南市警歸偵字第1100574952號卷〈
    下稱南警卷〉第9至13頁），並有證人吳亭林之證述內容（見
    高警卷第3至5頁，臺灣橋頭地方檢察署〈下稱橋頭地檢署〉11
    0偵12259卷第21至24頁），以及內政部警政署反詐騙諮詢專
    線紀錄表、陳俊孟提出ATM之交易明細表、轉帳資料、林秀
    玲提出之轉帳資料、林秀玲與暱稱ANDY之詐欺集團成員體通
    訊軟體對話紀錄翻拍照片、洪榮志申辦之永豐銀行帳號000-
    00000000000000號帳戶開戶資料及交易明細、乙○之中國信
    託帳戶開戶資料及交易明細、經乙○指認之監視器畫面翻拍
    照片、賴奕璇申辦之兆豐國際商業銀行帳號00000000000號
    帳戶存摺節本影本、賴奕璇提供之邁瑞醫療、中科藍海網頁
    資料賴奕璇與詐欺集團間通訊軟體對話紀錄翻拍照片、台新
    國際商業銀行110年6月10日台新作文字第11014604號函附吳
    亭林申辦之台新國際商業銀行帳號000-00000000000000帳戶
    開戶資料及交易明細、110年7月8日台新作文字第11016931
    號函附吳亭林申辦之台新國際商業銀行敦南分行帳號000000
    00000000號帳戶開戶資料及交易明細、110年7月21日台新作
    文字第11017729號函附吳亭林申辦之台新國際商業銀行敦南
    分行帳號00000000000000號帳戶開戶資料及交易明細、110
    年8月19日台新作文字第11021359號函附吳亭林申辦之台新
    國際商業銀行敦南分行帳號00000000000000號帳戶開戶資料
    及交易明細、臺中市政府警察局大雅分局潭子分駐所陳報單
    、受（處）理案件證明單受理各類案件紀錄表、受理詐騙帳
    戶通報警示簡便格式表、金融機構聯防機制通報單、新竹市
    警察局第一分局南寮派出所受理詐騙帳戶通報警示簡便格式
    表、台新國際商業銀行匯款憑條、黃鈺真與詐欺集團間通訊
    軟體對話紀錄翻拍照片、楊人樺與詐欺集團間通訊軟體對話
    紀錄翻拍照片、楊人樺提供之國泰世華銀行匯出匯款憑證影
    本、臺南市政府警察局第一分局文化派出所受理詐騙帳戶通
    報警示簡便格式表、受（處）理案件證明單、楊人樺110年7
    月2日切結書、彰化商業銀行股份有限公司新明分行110年10
    月12日彰新明字第00000056號函附乙○之彰銀帳戶開戶資料
    及交易明細、彰化商業銀行股份有限公司新明分行110年10
    月12日彰新明字第00000056號函附乙○之彰銀帳戶開戶資料
    及交易明細、臺灣銀行西屯分行110年11月4日西屯營密字第
    11000039951號函附乙○之臺銀帳戶開戶資料及交易明細表、
    新北市政府警察局三峽分局111年4月19日新北警峽刑字第11
    13662545函附乙○涉嫌詐欺案匯款及提領時序一覽表、中國
    信託商業銀行股份有限公司111年4月13日中信銀字00000000
    0000000號函、ATM機臺位址查詢分析、中國信託商業銀行股
    份有限公司111年2月7日中信銀字000000000000000號函乙○
    之中國信託帳戶開戶資料及交易明細、臺中市政府警察局第
    六分局市政派出所陳報單、甲○○提出之轉帳資料、甲○○與詐
    欺集團間以通訊軟體對話紀錄翻拍照片、臺中市政府警察局
    第六分局市政派出所受（處）理案件證明單、受理各類案件
    紀錄表、受理詐騙帳戶通報警示簡便格式表等件在卷可參（
    見111偵8729卷第33至第35頁、第44至99頁、第107至109頁
    ，南警卷第15至80頁、第83至89頁、第95至96頁，111偵133
    89卷第27至39頁，橋頭地檢署110偵13690卷第27至41頁，橋
    頭地檢署110偵15476卷第21至34頁、第38至49頁，高警卷第
    7頁、第13至14頁、第17頁、第21至89頁，潮警卷第9至28頁
    、第53至55頁、第65頁、第77至78頁、第85頁、第91至92頁
    、第100頁，111核交1374卷第7至11頁、第25至45頁，111偵
    12659卷第35至44頁、第51至61頁、第79至111頁、第123至1
    27頁、第181頁）。足認被告之自白與事實相符，本案事證
    明確，被告犯行堪以認定，均應予依法論科。
三、論罪科刑
（一）按洗錢防制法業於105年12月28日修正公布，並於106年6
      月28日生效施行（下稱新法）。修正前該法（下稱舊法）
      第1條揭櫫之立法目的為「防制洗錢，追查重大犯罪」，
      而本次修法後修正為「為防制洗錢，打擊犯罪，健全防制
      洗錢體系，穩定金融秩序，促進金流之透明，強化國際合
      作」，其立法目的及保護法益，已自單純國家對重大（特
      定）犯罪之追訴及處罰，擴增至防制洗錢體系之健全、金
      融秩序之穩定及透明金流軌跡之建置。至於洗錢犯罪本質
      在於影響合法資本市場並阻撓偵查，且洗錢之行為包含處
      置（即將犯罪所得直接予以處理）、多層化（即為使偵查
      機關難以追查金流狀況，以迂迴層轉、化整為零之多層化
      包裝方式，掩飾或隱匿特定犯罪所得）及整合（即收受、
      持有或使用他人犯罪所得，使該犯罪所得披上合法之外衣
      ，回歸正常金融體系）等各階段行為，其模式不祗一端，
      故為澈底打擊洗錢犯罪，新法乃參照相關國際標準建議及
      公約之洗錢行為定義，將洗錢行為之處置、多層化及整合
      等各階段，全部納為洗錢行為，而於新法第2條規定：「
      本法所稱洗錢，指下列行為：一、意圖掩飾或隱匿特定犯
      罪所得來源，或使他人逃避刑事追訴，而移轉或變更特定
      犯罪所得。二、掩飾或隱匿特定犯罪所得之本質、來源、
      去向、所在、所有權、處分權或其他權益者。三、收受、
      持有或使用他人之特定犯罪所得。」以求與國際規範接軌
      。從而，行為人對於特定犯罪所得，基於洗錢之犯意，參
      與整體洗錢過程中任一環節之處置、分層化或整合行為，
      致生新法所保護法益之危險者，即應屬新法所欲禁絕之洗
      錢行為，至該行為是否已使特定犯罪所得轉換成合法來源
      之財產，則非所問。其中，所謂上述第2款之洗錢類型，
      固多以迂迴曲折之方式輾轉為之，但不以透過多層之交易
      活動為限，且掩飾或隱匿之管道是否為共同正犯或其他第
      三人，亦可不問。因而過往實務見解認為，行為人對犯特
      定犯罪所得之財物或利益作直接使用或消費之處分行為，
      或僅將自己犯罪所得財物交予其他共同正犯，祗屬犯罪後
      處分或移轉贓物之行為，非本條例所規範之洗錢行為，已
      與新法所規定之洗錢態樣有所扞格。蓋行為人如意圖掩飾
      或隱匿特定犯罪所得來源，而將特定犯罪所得直接消費處
      分，或移轉交予其他共同正犯予以隱匿，甚或交由共同正
      犯以虛假交易外觀掩飾不法金流移動，依新法規定，皆已
      侵害新法之保護法益，係屬新法第2條第1或2款之洗錢行
      為，尚難單純以不罰之犯罪後處分贓物行為視之（最高法
      院108年度台上字第3993號判決意旨參照）。本案被告及
      所屬詐欺集團成員藉由層層轉匯或提領後轉交之行為轉變
      犯罪所得之物理空間，而隱匿金錢來源為前開詐欺所得贓
      款，製造金流之斷點，並妨礙國家對於詐欺犯罪所得之追
      查，所為實已該當一般洗錢罪無疑，自應該當洗錢防制法
      第14條第1項之一般洗錢罪。
（二）按詐欺取財罪、洗錢罪既係為保護個人財產法益而設，則
      關於行為人詐欺、洗錢犯罪之罪數計算，原則上自應依遭
      受詐欺之被害人人數定之。是核被告就附表各編號所為，
      均係犯刑法第339條之4第1項第2款之三人以上共同詐欺取
      財、洗錢防制法第14條第1項之一般洗錢罪。
（三）按共同實行犯罪行為之人，在合同意思範圍以內，各自分
      擔犯罪行為之一部，相互利用他人之行為，以達其犯罪之
      目的者，即應對於全部所發生之結果，共同負責，不問犯
      罪動機起於何人，亦不必每一階段犯行，均經參與。又關
      於犯意聯絡，不限於事前有所協議，其於行為當時，基於
      相互之認識，以共同犯罪之意思參與者，亦無礙於共同正
      犯之成立。且數共同正犯之間，原不以直接發生犯意聯絡
      者為限，即有間接之聯絡者，亦包括在內（最高法院98年
      度台上字第4384號、98年度台上字第713號判決意旨參照
      ）。然無論被告係以幫助之犯意而實行全部之犯行，或先
      以幫助之犯意嗣進而層升為共同正犯之不法內涵，其實際
      分擔提供帳戶及轉交贓款之構成要件行為，參與部分為詐
      欺、洗錢犯罪歷程不可或缺之重要環節，被告雖未親自參
      與詐騙附表各編號告訴人之行為，惟被告所屬詐欺集團對
      附表各編號告訴人施以詐術，均屬詐欺集團成員基於共同
      犯意聯絡所為之行為分擔，被告參與部分既為詐欺集團犯
      罪歷程不可或缺之重要環節，顯見其有以自己犯罪之意思
      與該詐欺集團成員間，有犯意聯絡與行為分擔甚明，即令
      被告並未與其他負責詐騙被害人成員謀面或直接聯繫，亦
      無礙於其共同參與犯罪之認定。是以被告與其他詐欺集團
      成員間，有犯意聯絡及行為分擔，為共同正犯。被告暨所
      屬詐欺集團成員係於密接之時間內，由不詳詐欺集團成員
      以同一詐術事由，對告訴人施行詐術，雖附表各編號告訴
      人有多次匯款行為，或被告有多次提款行為，然獨立性均
      極為薄弱，依一般社會健全觀念，在時間差距上，難以強
      行分開，在刑法評價上，以視為數個舉動之接續施行，包
      括評價為法律上一行為，屬接續犯。被告就附表各編號，
      均係以一行為同時構成刑法第339條之4第1項第2款之三人
      以上共同詐欺取財、洗錢防制法第14條第1項之一般洗錢
      罪，為想像競合犯，應依刑法第55條規定，從一重之三人
      以上共同詐欺取財罪處斷。
（四）按犯洗錢防制法第14、15條之罪，在偵查或審判中自白者
      ，減輕其刑，同法第16條第2項定有明文，本件被告所犯
      之罪，因具想像競合關係是從一重之三人以上共同詐欺取
      財罪論處。然想像競合犯之處斷刑，本質上係「刑之合併
      」，其所謂從一重處斷，乃將想像競合犯組成之評價上數
      罪，合併為科刑一罪，其所對應之刑罰，亦合併其評價上
      數罪之數法定刑，而為一個處斷刑。易言之，想像競合犯
      侵害數法益者皆成立犯罪，論罪時必須輕、重罪併舉論述
      ，同時宣告所犯各罪名，包括各罪有無加重、減免其刑之
      情形，亦應說明論列，量刑時併衡酌輕罪部分量刑事由，
      評價始為充足，然後依刑法第55條前段規定「從一重處斷
      」，非謂對於其餘各罪可置而不論。因此，法院決定處斷
      刑時，雖以其中最重罪名之法定刑做為裁量之準據，惟於
      裁量其輕重時，仍應將輕罪合併評價在內（最高法院108
      年度台上字第4405號判決意旨參照）。而犯洗錢防制法第
      14、15條之罪，在偵查或審判中自白者，減輕其刑，洗錢
      防制法第16條第2項有所明定。被告於本院審判中既有自
      白其涉有一般洗錢之犯行，本應適用洗錢防制法第16條第
      2項減輕其刑，雖因想像競合之故，而從一重以三人以上
      共同犯詐欺取財罪處斷，惟揆諸前開判決意旨，本院仍應
      將前開一般洗錢罪經減輕其刑之情形評價在內，於量刑時
      併予審酌。
（五）爰審酌邇來詐欺集團橫行，因利用進步傳輸科技之故，偵
      查此類犯罪困難，一般人縱未受騙，亦頗受騷擾，被告年
      盛力強，具有勞動能力，竟不思以正當途徑獲取所需，所
      為惡性非輕，應予嚴重非難；惟考量被告犯後坦認犯行，
      迄未能完全賠償告訴人所受損害之態度；告訴人所受損失
      金額多寡；兼衡被告自陳高中畢業，目前從事板模工，日
      薪約新臺幣1600元，有2個未成年子女須扶養，不用扶養
      父母等一切情狀，各量處如主文所示之刑。
（六）又數罪併罰之定應執行之刑，係出於刑罰經濟與責罰相當
      之考量，並非予以犯罪行為人或受刑人不當之利益，為一
      種特別的量刑過程，相較於刑法第57條所定科刑時應審酌
      之事項係對一般犯罪行為之裁量，定應執行刑之宣告，乃
      對犯罪行為人本身及所犯各罪之總檢視，除應考量行為人
      所犯數罪反應出之人格特性，並應權衡審酌行為人之責任
      與整體刑法目的及相關刑事政策，在量刑權之法律拘束性
      原則下，依刑法第51條第5款之規定，採限制加重原則，
      以宣告各刑中之最長期為下限，各刑合併之刑期為上限，
      但最長不得逾30年，資為量刑自由裁量權之外部界限，並
      應受法秩序理念規範之比例原則、平等原則、責罰相當原
      則、重複評價禁止原則等自由裁量權之內部抽象價值要求
      界限之支配，使以輕重得宜，罰當其責，俾符合法律授與
      裁量權之目的，以區別數罪併罰與單純數罪之不同，兼顧
      刑罰衡平原則（最高法院100年台上字第21號判決意旨參
      照）。本案被告所犯前揭所示之各罪，業經本院判決均為
      不得易科罰金之刑，亦無刑法第50條第1項但書各款之不
      得合併應執行刑之情，則本院依法應定其應執行之刑；並
      審酌上開各節，認其等所犯各罪，時空相近，於各罪中所
      分擔之角色相類，犯罪之手法與態樣亦屬相同，復均為侵
      害財產法益之犯罪，兼衡其等各次參與的情節與被害人所
      受財產損失等情況，並參諸刑法第51條第5款係採限制加
      重原則，而非累加原則之意旨，且被告於本院宣判時正值
      青壯年，若定以過重之應執行刑，其效用可能隨著長期刑
      之執行，等比例地大幅下跌，效用甚低，對教化效果不佳
      ，徒增更生絕望的心理影響，使得其人格遭受完全性地抹
      滅，亦加重國家財政無益負擔，有害被告日後回歸社會。
      因此，對於宣告多數有期徒刑者，於各刑中之最長期以上
      ，各刑合併之刑期以下為之，是以，本院綜合上情就被告
      所犯上開各罪合併定如主文所示應執行之刑，以資懲儆。
四、沒收部分
（一）按犯罪所得，屬於犯罪行為人者，沒收之；前2項之沒收
      ，於全部或一部不能沒收或不宜執行沒收時，追徵其價額
      ；宣告前2條之沒收或追徵，有過苛之虞、欠缺刑法上之
      重要性、犯罪所得價值低微，或為維持受宣告人生活條件
      之必要者，得不宣告或酌減之，刑法第38條之1第1項前段
      、第3項、第38條之2第2項分別定有明文。又所謂各人「
      所分得」，係指各人「對犯罪所得有事實上之處分權限」
      ，法院應視具體個案之實際情形而為認定：倘若共同正犯
      各成員內部間，對於不法利得分配明確時，固應依各人實
      際分配所得沒收；然若共同正犯成員對不法所得並無處分
      權限，其他成員亦無事實上之共同處分權限者，自不予諭
      知沒收；至共同正犯各成員對於不法利得享有共同處分權
      限時，則應負共同沒收之責。至於上揭共同正犯各成員有
      無犯罪所得、所得數額，係關於沒收、追繳或追徵標的犯
      罪所得範圍之認定，因非屬犯罪事實有無之認定，並不適
      用「嚴格證明法則」，無須證明至毫無合理懷疑之確信程
      度，應由事實審法院綜合卷證資料，依自由證明程序釋明
      其合理之依據以認定之（最高法院104年度台上字第3937
      號判決意旨參照）。
（二）被告於本院準備程序供稱：報酬以提領款項1%計算，2份
      起訴書及追加起訴書的報酬都有拿到等語（見本院111年
      度金訴字第715號卷第71頁，111年度金訴字第971號卷第3
      5頁，111年度金訴字第1169號卷第35頁），是如附表各編
      號所示犯罪所得（以該編號告訴人所匯進入第一層收水帳
      戶後由被告提領部分款項之1%計算），均未發還告訴人，
      應於各編號下宣告沒收，並於全部或一部不能沒收或不宜
      執行沒收時，追徵其價額。至於其他轉交上手部分之贓款
      ，本案無積極證據證明被告為贓款之最終持有者，揆諸前
      揭說明，其餘共犯所分得財物部分，爰不予宣告沒收或追
      徵之諭知，附此敘明。
（三）再按宣告多數沒收者，併執行之，刑法第40條之2第1項定
      有明文。本次修法將沒收列為專章，具獨立之法律效果，
      業與舊法將沒收列為從刑屬性之立法例不同，故宣告多數
      沒收之情形，已非數罪併罰。因此法院於定其應執行之刑
      主文項下，應毋庸再為沒收之諭知，附此敘明。
據上論斷，應依刑事訴訟法第273條之1第1項、第299條第1項前
段，洗錢防制法第14條第1項、第16條第2項，刑法第11條、第28
條、第339條之4第1項第2款、第55條、第51條第5款、第38條之1
第1項前段、第3項、第40條之2第1項，刑法施行法第1條之1第1
項，判決如主文。
本案經檢察官丙○○提起公訴及追加起訴，檢察官丁○○到庭執行職
務。　
中　　華　　民　　國　　111 　年　　8 　　月　　11　　日
　　　　　　  刑事第十八庭  法  官  張美眉
以上正本證明與原本無異。
如不服本判決應於收受送達後20日內向本院提出上訴書狀，並應
敘述具體理由；其未敘述上訴之理由者，應於上訴期間屆滿後20
日內向本院補提理由書（均須按他造當事人之人數附繕本）「切
勿逕送上級法院」。
告訴人或被害人如不服判決，應備理由具狀向檢察官請求上訴，
上訴期間之計算，以檢察官收受判決正本之日起算。
　　　　                     書記官  賴惠美
中　　華　　民　　國　　111 　年　　8 　　月　　11　　日
附表（民國／新臺幣）
編號 對應起訴書或追加起訴書 告訴人 詐騙方式 匯入之第一層帳戶 匯款時間及金額 自第一層帳戶轉入被告銀行帳戶之時間及金額 提款時間、地點及金額 主文 1 111年度偵字第8729號 陳俊孟 詐騙集團成員於110年2月12日起，透過通訊軟體向陳俊孟佯稱可投資ytp虛擬貨幣云云，陳俊孟因而陷於錯誤，依指示匯款至如右所示帳戶（此外尚有匯款至其他帳戶之款項）。 洪榮志申辦之永豐銀行帳號000-00000000000000號帳戶 110年3月29日（起訴書誤載為19日）18時50分許匯款2萬8500元（起訴書雖另載有匯款2萬元，惟該2萬元已連同其他左側帳戶內款項於同日14時3分許共轉匯38萬元至被告以外之人之帳戶，起訴書記載顯然有誤，應予更正） 110年3月29日20時11分許匯款41萬元至乙○之中國信託帳戶（款項包含陳俊孟於110年3月29日18時50分許匯款之2萬8500元）。 (1)110年3月29日20時15分許於桃園市○○區○○路0段000號之中信銀行中原分行提款12萬元 (2)110年3月29日20時17分許於桃園市○○區○○路0段000號之中信銀行中原分行提款12萬元 (3)110年3月29日20時19分許於桃園市○○區○○路0段000號之中信銀行中原分行提款12萬元 (4)110年3月29日20時20分許於桃園市○○區○○路0段000號之中信銀行中原分行提款12萬元 乙○犯三人以上共同詐欺取財罪，處有期徒刑壹年。未扣案犯罪所得新臺幣貳佰捌拾伍元沒收，於全部或一部不能沒收或不宜執行沒收時，追徵其價額。 2 111年度偵字第8729號 林秀玲 詐騙集團成員於110年1月29日起，透過通訊軟體LINE向林秀玲佯稱可投資股票及比特幣虛擬貨幣云云，林秀玲因而陷於錯誤，依指示匯款至如右所示帳戶（此外尚有匯款至其他帳戶之款項）。 同上 (1)110年3月29日（起訴書誤載為19日）19時59分許匯款3萬元。 (2)110年3月29日（起訴書誤載為19日）20時3分許匯款3萬元。 　 　  同上（款項包含林秀玲於110年3月29日19時59分、20時3分許匯款之共6萬元）。  乙○犯三人以上共同詐欺取財罪，處有期徒刑壹年壹月。未扣案犯罪所得新臺幣陸佰元沒收，於全部或一部不能沒收或不宜執行沒收時，追徵其價額。 3 111年度偵字第13389號 楊人樺样 詐騙集團成員於110年2月25日至同年5月15日間，透過通訊軟體LINE向楊人樺佯稱使用bithumb軟體投資能穩賺不賠、獲利200％以上需繳交服務費云云，楊人樺因而陷於錯誤，依指示匯款至如右所示帳戶（此外尚有匯款至其他帳戶之款項）。。 吳亭林申辦之台新國際商業銀行敦南分行帳號00000000000000號帳戶 110年5月10日12時30分許匯款20萬元 110年5月10日12時34分許匯款30萬元至乙○之彰銀帳戶。 (1)乙○之彰銀帳戶：110年5月10日13時58分許於桃園市中壢區彰化銀行某分行提款86萬元（款項包含自吳亭林左側帳戶於110年5月10日12時34分許匯款之30萬元）。 (2)乙○之臺銀帳戶：110年5月11日12時20分許於桃園市中壢區彰化銀行某分行提款64萬1000元（款項包含自吳亭林左側帳戶於110年5月11日10時51分許匯款之45萬6000元及於110年5月11日11時24分許匯款之18萬5000元）。 　  乙○犯三人以上共同詐欺取財罪，處有期徒刑壹年貳月。未扣案犯罪所得新臺幣貳仟元沒收，於全部或一部不能沒收或不宜執行沒收時，追徵其價額。 4 111年度偵字第13389號 黃鈺真 詐騙集團成員於110年4月間某日至同年5月11日間，透過通訊軟體LINE向黃鈺真佯稱操作SCBS金融交易平台軟體投資能投資能獲利、如要提領SCBS帳戶裡之資金須再匯款888888美金充值升級免稅VIP云云，黃鈺真因而陷於錯誤，依指示匯款至如右所示帳戶。 同上 110年5月11日10時39分許匯款39萬元 (1)110年5月11日10時51分許匯款45萬6000元至乙○之臺銀帳戶。 (2)110年5月11日11時24分許匯款18萬5000元至乙○之臺銀帳戶。  乙○犯三人以上共同詐欺取財罪，處有期徒刑壹年貳月。未扣案犯罪所得新臺幣參仟玖佰元沒收，於全部或一部不能沒收或不宜執行沒收時，追徵其價額。 5 111年度偵字第13389號 賴奕璇 詐騙集團成員於110年4月29日至同年5月11日間，透過通訊軟體LINE向賴奕璇佯稱加入mindrays邁瑞醫療投資平台投資能獲利云云，賴奕璇因而陷於錯誤，依指示匯款至如右所示帳戶（此外尚有匯款至其他帳戶之款項）。  同上 (1)110年5月10日13時4分許匯款10萬元（不含15元轉帳手續費） (2)110年5月10日13時6分許匯款10萬元（不含15元轉帳手續費） (3)110年5月11日10時50分許匯款10萬元（不含15元轉帳手續費） (1)110年5月10日13時9分許匯款20萬元至乙○之彰銀帳戶。 (2)110年5月11日10時51分許匯款45萬6000元至乙○之臺銀帳戶。  乙○犯三人以上共同詐欺取財罪，處有期徒刑壹年貳月。未扣案犯罪所得新臺幣參仟元沒收，於全部或一部不能沒收或不宜執行沒收時，追徵其價額。 6 111年度偵字第12659號 甲○○ 於110年4月12日在網路通訊軟體LINE認識暱稱「聖」之男子，該男子以投資操作虛擬貨幣為由，提供手機APPONLY之網址http：//ios.r0r0000.cn/Duyb）供甲○○下載註冊會員，LINE暱稱「聖」之男子向甲○○佯稱：保證獲利、穩賺不賠，甲○○因而陷於錯誤，依指示匯款至如右所示帳戶（此外尚有匯款至其他帳戶之款項）。。 同上 (1)110年5月10日20時12分許網路轉帳5萬元 (2)110年5月10日20時13分許網路轉帳3萬元 110年5月10日20時17分許匯款10萬元至乙○之中國信託帳戶（款項包含甲○○於5月10日20時12分、20時13分許匯款之共8萬元）。 (1)110年5月10日20時56分許於統一超商芯得門市提款12萬元 (2)110年5月10日20時58分許於統一超商芯得門市提款12萬元 (3)110年5月10日21時02分許以網路銀行提款9000元 (4)110年5月10日21時03分許於統一超商翁武門市提款10萬元 (5)110年5月10日21時05分許於統一超商翁武門市提款10萬元 (6)110年5月10日21時13分許於統一超商翁武門市提款6萬元 乙○犯三人以上共同詐欺取財罪，處有期徒刑壹年壹月。未扣案犯罪所得新臺幣捌佰元沒收，於全部或一部不能沒收或不宜執行沒收時，追徵其價額。 
附錄本案論罪科刑法條
中華民國刑法第339條之4：
犯第339 條詐欺罪而有下列情形之一者，處1 年以上7 年以下有
期徒刑，得併科1 百萬元以下罰金：
一、冒用政府機關或公務員名義犯之。
二、三人以上共同犯之。
三、以廣播電視、電子通訊、網際網路或其他媒體等傳播工具，
    對公眾散布而犯之。
前項之未遂犯罰之。
洗錢防制法第14條
有第二條各款所列洗錢行為者，處 7 年以下有期徒刑，併科新
臺幣 5 百萬元以下罰金。
前項之未遂犯罰之。
前二項情形，不得科以超過其特定犯罪所定最重本刑之刑。